# 收到投资意向款如何确认

提问人：hdzhangc 时间：2015-05-19 21:23:44
陈版主、各位同事:
企业收到投资意向款，当尚未完成股权变更，应该如何确认？

回答人：chenyiwei
1 、如果投资不成（无法转换为股权）则如何处理？转股方面是否存在重大障碍，是否已经完成了必要的内部和外部的批准手续？
2 、入股价格和转股完成后的股权比例是否已经确定？

提问人：hdzhangc 时间：2015-05-20 18:37:13
转股方面不存在重大障碍，双方已达成一致意见，根据基准日审定后的价格确定入股价格，因此，入股价格尚未确定。

回答人：chenyiwei
入股价格尚未确定的，应列报为其他应付款。理由是根据金融工具列报准则中对权益工具与金融负债划分的相关规定，不满足“固定换固定”的条件，应确认为金融负债。